# 未来拟上市公司重组中的股份支付及业务合并问题

提问人：chenyiwei 时间：2018-06-03 04:50:42
1 、“Z团队将给乙公司及目标公司未来经营相关的产品（技术含量高，国内竞争少，毛利50%，远远高于原先产品毛利率）、专利技术、客户资源、营销渠道、技术人员等方面（能提供相关的资料支撑）”恰恰说明了Z团队的低价入股是构成股份支付的，即Z团队提供的高毛利产品、专利技术、客户资源、营销渠道、技术人员等支持是其可按 1 ： 1 价格取得股份的原因，这些资源应按合理的价格评估入账，目前来看最合理的评估值就是Z团队和丙公司的入股价格之差（如果丙公司是纯财务投资者）。日后这些资源需在合理的年限内摊销。 需要注意：丙公司是第一大股东，但属于高价入股的财务投资人，目标公司当地董事长和总经理分别由H、Z担任，此时谁是实际控制人的判断难度较大。会对重组方案产生较大影响。同时财务投资人作为控股股东的IPO成功案例很少。 2 、建议对乙公司进行账务梳理规范后进行评估，以佐证交易的公允性。 3 、甲公司人员、资产、技术到乙公司的过程中是否是同一控制下的业务合并，取决于目标公司实际控制人是谁的判断。但构成业务合并这一点是确定的。人为分拆购买资产或者仅收购部分资产的方式并不是很好的处理方式，因为要解释为何购买不构成业务的资产这样交易的合理性，而合理解释这一点很难。

回答人：chenyiwei
1 、“Z团队将给乙公司及目标公司未来经营相关的产品（技术含量高，国内竞争少，毛利50%，远远高于原先产品毛利率）、专利技术、客户资源、营销渠道、技术人员等方面（能提供相关的资料支撑）”恰恰说明了Z团队的低价入股是构成股份支付的，即Z团队提供的高毛利产品、专利技术、客户资源、营销渠道、技术人员等支持是其可按 1 ： 1 价格取得股份的原因，这些资源应按合理的价格评估入账，目前来看最合理的评估值就是Z团队和丙公司的入股价格之差（如果丙公司是纯财务投资者）。日后这些资源需在合理的年限内摊销。 需要注意：丙公司是第一大股东，但属于高价入股的财务投资人，目标公司当地董事长和总经理分别由H、Z担任，此时谁是实际控制人的判断难度较大。会对重组方案产生较大影响。同时财务投资人作为控股股东的IPO成功案例很少。 2 、建议对乙公司进行账务梳理规范后进行评估，以佐证交易的公允性。 3 、甲公司人员、资产、技术到乙公司的过程中是否是同一控制下的业务合并，取决于目标公司实际控制人是谁的判断。但构成业务合并这一点是确定的。人为分拆购买资产或者仅收购部分资产的方式并不是很好的处理方式，因为要解释为何购买不构成业务的资产这样交易的合理性，而合理解释这一点很难。

提问人：jacktgh 时间：2018-06-04 14:29:44
感谢陈版，丙方应该不算财务投资人，后期需要丙方资金及资源，如土地等。

回答人：chenyiwei
还是要注意实际控制人的判断问题。